【裁判字號】    98,訴,619
【裁判日期】    980609
【裁判案由】    搶奪等
【裁判全文】
臺灣高雄地方法院刑事判決               98年度訴字第619號
公  訴  人  臺灣高雄地方法院檢察署檢察官
被      告  甲○○
上列被告因搶奪等案件，經檢察官提起公訴（98年度偵字第9273
號），本院依簡式審判程序判決如下：
    主  文
甲○○犯竊盜罪，處有期徒刑參月，未扣案之機車鑰匙壹支沒收
。又犯搶奪罪，處有期徒刑柒月。應執行有期徒刑捌月，未扣案
之機車鑰匙壹支沒收。
    事  實
一、甲○○於民國98年3 月19日凌晨3 時許，行經高雄縣林園鄉
    ○○村○○○路164 號前，見車牌號碼OMQ-739 號重型機車
    停放於該處，四下無人，認有機可趁，竟基於意圖為自己不
    法所有之竊盜犯意，遂以其所有之機車鑰匙1 支，發動該機
    車而竊取乙○○○所有之上開重型機車1 部得逞。
二、同日上午7 時30分許，甲○○騎乘前揭竊得之機車，行經高
    雄縣林園鄉○○○路與安和街口時，見丁○○手拿綠色手提
    包獨行，認有機可趁，竟基於意圖為自己不法所有之犯意，
    騎乘上開機車，自丁○○右後方尾隨靠近，乘丁○○未注意
    之際，徒手搶奪丁○○前揭手提包1 只（內有新臺幣【下同
    】100 元、健保卡、陽明中醫診所藥包1 包、小皮包1 只、
    小筆記本1 本）得手後，並迅即騎乘上開機車逃逸，然於逃
    逸過程中，機車不慎打滑、失控傾倒，甲○○遂將該機車棄
    置並遺留行動電話1 支，逃離現場，丁○○旋報警，經警循
    線追查上開行動電話使用人為甲○○，始悉上情。
三、案經丁○○訴由高雄縣警察局林園分局報告臺灣高雄地方法
    院檢察署檢察官偵查起訴。
    理  由
一、上揭犯罪事實，業據被告甲○○於本院審理時坦白承認（詳
    本院卷第13頁、第16頁），核與證人即被害人丁○○、乙○○○於警詢及偵查中結證之情節相符（詳警卷第7 頁至第13
    頁、偵卷第16頁至第18頁、第28頁）；復有高雄縣政府警察
    局林園分局扣押筆錄、扣押物品目錄表、贓物認領保管單、
    高雄縣政府警察局林園分局林園派出所受理刑事案件報案三
    聯單、高雄縣政府警察局車輛尋獲電腦輸入單、照片、高雄
    縣政府警察局98年5 月1 日高縣警鑑字第0980018393號函、
    內政部警政署刑事警察局98年4 月27日刑紋字第0980053665
    號鑑驗書在卷可稽（詳警卷第17頁至第26頁、第28頁至第31
    頁、第35頁至第40頁；偵卷第34頁至第38頁），足認被告自
    白與事實相符，本案事證明確，被告犯行堪以認定。
二、另被告搶奪被害人丁○○得手後逃逸過程中，因機車不慎打
    滑、失控傾倒，被告遂將該機車棄置，並留下行動電話1 支
    ，經警循線查詢出該行動電話之使用人為被告，適被害人乙○○○至林園分局報案其所有之機車遭竊，故警員合理懷疑
    上開機車係被告所竊取等情，有本院辦理刑事案件電話紀錄
    查詢表在卷可參（本院卷第10頁）。且被害人乙○○○於林
    園分局製作筆錄時間為98年3 月19日上午12時30分，有警詢
    筆錄附卷可考（警卷第10頁），先於被告於同日下午3 時5
    分為警查獲，有逮捕通知書可參（警卷第14頁）。綜上所述
    ，可知被告於警詢坦承本件犯行前，員警已合理懷疑被告涉
    犯本件竊盜及搶奪犯行，故被告於警詢之供述應屬自白，而
    非自首，是被告不符合自首之要件。核被告所為，係犯刑法
    第320 條第1 項竊盜罪、同法第325 條第1 項之搶奪罪。被
    告所犯上開2 罪，犯意各別，行為互異，應分論併罰。爰審
    酌被告年輕力壯，竟不思以己力獲取所需，在光天化日之下
    ，任意竊盜乙○○○之機車、搶奪獨行之丁○○之財物，造
    成渠等財物損失，犯罪情節尚非輕微，然念其犯罪後坦承犯
    行，態度尚可，竊盜、搶奪之物均經被害人領回等一切情狀
    ，分別量處如主文所示之刑，並定應執行刑，以資懲儆。
三、另未扣案之機車鑰匙1 支，為被告所有且供犯本件竊盜所用
    ，業據被告於本院審理時供陳在卷，應依刑法第38條第1 項
    第2 款之規定沒收之。另扣案之黑色安全帽1 頂、黑色鞋子
    1 雙雖均係被告所有，於被告為上開搶奪犯行時所穿之衣著
    ，惟非被告犯上開罪行所用之物；扣案之行動電話，雖被告
    所有，惟非供犯本件所用之物，業據被告於本院審理時供述
    在卷，故均不予宣告沒收。
據上論斷，應依刑事訴訟法第299 條第1 項前段、第273 條之1
第1 項，刑法第320 條第1 項、第325 條第1 項、第51條第5 款
、第38條第1 項第2 款，刑法施行法第1 條之1 ，判決如主文。
本案經檢察官丙○○到庭執行職務。
中    華    民    國    98    年    6     月    9     日
                  刑事第九庭    法  官  王碧瑩
以上正本係照原本作成。
如不服本判決應於收受判決後10日內向本院提出上訴書狀，並應
敘述具體理由。其未敘述上訴理由者，應於上訴期間屆滿後20日
內向本院補提理由書(均須按他造當事人之人數附繕本)「切勿逕
送上級法院」。
中    華    民    國    98    年    6     月    9     日
                                書記官  吳智媚
附錄本案論罪科刑法條：
刑法第320 條
意圖為自己或第三人不法之所有，而竊取他人之動產者，為竊盜
罪，處5 年以下有期徒刑、拘役或500 元以下罰金。
意圖為自己或第三人不法之利益，而竊佔他人之不動產者，依前
項之規定處斷。
前二項之未遂犯罰之。
刑法第325 條第1 項
意圖為自己或第三人不法之所有，而搶奪他人之動產者，處6 月
以上5 年以下有期徒刑。


司法院資訊處製作；財團法人民間司法改革基金會備份。
